Inventaris van het archief van de Commissie van Toezicht van het Koninklijk Conservatorium, 1855-2000
Nationaal Archief, Den Haag
Koninklijk Conservatorium voor Muziek te 's-Gravenhage: Commissie van Toezicht
Koninklijk Conservatorium / Cie. Toezicht
1855-2000
3461
45 inventarisnummers; 2,00 meter
Normale geschreven, getypte en gedrukte documenten.
Nationaal Archief, Den Haag
Commissie van Bijstand en Advies van het Koninklijk Conservatorium te Den Haag
Betreft een incomplete verzameling vergaderstukken en correspondentie afkomstig van leden en secretaris van de Commissie van Toezicht (later: Commissie van Bijstand en Advies) van het Koninklijk Conservatorium te Den Haag, voornamelijk uit de periode 1928-2000
Archiefvorming
Geschiedenis van het archiefbeheer
De verwerving van het archief
Het archiefblok bevat archiefstukken onder verschillende rechtstitels verworven.
Aanwijzingen voor de gebruiker
Openbaarheidsbeperkingen
Deels openbaar, deels beperkt openbaar (B). Stukken betreffende nog levende personen zijn niet openbaar, dan voor wetenschappelijk onderzoek. Toestemming kan worden verleend door de directeur Nationaal Archief.
Materiële beperkingen
Het archief kent geen beperkingen voor het raadplegen van stukken als gevolg van slechte materiële staat
Aanvraaginstructie
Openbare archiefstukken kunnen online worden aangevraagd en gereserveerd. U kunt dit ook via de terminals in de studiezaal van het Nationaal Archief doen. Om te kunnen reserveren dient u de volgende stappen te volgen:
Creëer een account of log in.
Selecteer in de archiefinventaris een archiefstuk.
Klik op ‘Reserveer’ en kies een tijdstip van inzage.
Verwant materiaal
Beschrijving van de series en archiefbestanddelen
- E.G. Lagemans, I
  - Stukken van de Commissie tot regeling der concerten van de Société Royale Cécile te Mechelen t.b.v. de noodlijdenden door de watersnood, 1855; 1; 1 omslag
- G.A. van Haeften, II
  - Correspondentie, 1928-1955; 2-9; 8 omslagen
    - 1928, 2
    - 1941, 3
    - 1942, 4
    - 1947, 5
      Openbaarheid beperkt tot 01-01-2023
    - 1949, 6
      Openbaarheid beperkt tot 01-01-2025
    - 1952, 7
      Openbaarheid beperkt tot 01-01-2028
    - 1953, 8
      Openbaarheid beperkt tot 01-01-2029
    - 1955, 9
      Openbaarheid beperkt tot 01-01-2031
  - Stukken betreffende aangelegenheden van het Rijksconservatorium, 1942-1944; 10; 1 omslag
    Openbaarheid beperkt tot 01-01-2020
  - Archief van het comité tot huldiging van de Koninklijk Militaire Kapel, 1926; 11; 1 omslag
    Van Haeften zat in dit comité
  - Stukken betreffende het Nicolaifonds en uitkeringen hieruit, 1908-1920, 1938; 12; 1 omslag
  - Aantekeningen van G.A. van Haeften, 1946-1951; 13; 1 omslag
    Openbaarheid beperkt tot 01-01-2027
  - Particuliere stukken van G.A. van Haeften, 1886-1941; 14; 1 pak
- A.G. Sickinge, IIII
  - Correspondentie, 1946/1950; 15; 1 pak
    Openbaarheid beperkt tot 01-01-2026
- K.G.W. van Oven, IV
  - Correspondentie, 1956-1958; 16; 1 pak
    Openbaarheid beperkt tot 01-01-2034
  - Reglementen, 1952-1957; 17; 1 omslag
    Openbaarheid beperkt tot 01-01-2033
  - Notulen van de Commissie van Toezicht, 1957-1963; 18-19; 2 pakken
    - 1957-1960, 18
      Openbaarheid beperkt tot 01-01-2036
    - 1961-1963, 19
      Openbaarheid beperkt tot 01-01-2039
- A. Cronheim en K.G.W. van Oven, V
  - Jaarverslagen van het Koninklijk Conservatorium voor Muziek en correspondentie hierover met het ministerie van Onderwijs en de Algemene Rekenkamer, 1952-1971; 20-21; 2 pakken
    - 1952-1962, 20
      Openbaarheid beperkt tot 01-01-2038
    - 1963-1971, 21
      Openbaarheid beperkt tot 01-01-2047
  - Notulen van de Commissie van Toezicht, 1961-1970; 22-23; 2 pakken
    - 1961-1965, 22
      Openbaarheid beperkt tot 01-01-2041
    - 1966-1970, 23
      Openbaarheid beperkt tot 01-01-2046
  - Correspondentie van de Commissie van Toezicht van het Koninklijk Conservatorium, 1959-1966; 24-27; 4 pakken
    - Met de directeur, onderdirecteur en administrateur,1960-1961, 24
      Openbaarheid beperkt tot 01-01-2037
    - Met docenten, 1961-1966, 25
      Openbaarheid beperkt tot 01-01-2042
    - Met en over leerlingen,1959-1962, 26
    - Over het organiseren van uitvoeringen, 1960-1964, 27
      Openbaarheid beperkt tot 01-01-2040
  - Stukken betreffende de bouw van een nieuw gebouw voor het Koninklijk Conservatorium, 1952-1970; 28-29; 2 pakken
    - 1952-1960, 28
    - 1965-1970, met index voorin, 29
- P.A. Wackie Eysten, secretaris, VI
  Aanvulling 1987 en 2007
  - Notulen en correspondentie van de Commissie van Advies en Bijstand, 1975-1984; 30-33, 44-45; 6 omslagen
    - Notulen, 1975-1979, 30
      Openbaarheid beperkt tot 01-01-2055
    - Notulen en correspondentie, 1980-1982, 31
      Openbaarheid beperkt tot 01-01-2058
    - Notulen en correspondentie, 1983-1984, 32
      Openbaarheid beperkt tot 01-01-2060
    - Correspondentie, 1975-1981, 33
      Openbaarheid beperkt tot 01-01-2057
    - Notulen, 1989-1997, 44
    - Correspondentie, 1989-2000, 45
  - Stukken betreffende de werkgroep "Aansluiting dansonderwijs en balletgezelschappen", 1975-1978; 34; 1 omslag
    Openbaarheid beperkt tot 01-01-2054
  - Stukken betreffende de licquidatie van het pensioenfonds van het Koninklijk Conservatorium, 1978; 35; 1 omslag
  - Stukken betreffende de uitvoering van bezuinigingen aan het Koninklijk Conservatorium, 1978-1979; 36; 1 omslag
  - Notulen van besprekingen tussen de Commissie van Advies en Bijstand en de Directie Hoger Beroepsonderwijs van het ministerie van Onderwijs en Wetenschappen, 1975-1978; 37; 1 omslag
  - Stukken betreffende de discussienota "Zwaartepunten in het Muziekvakonderwijs" van de minister van Onderwijs en Wetenschappen, 1980-1981; 38; 1 omslag
  - Stukken betreffende directie, personeel en leerlingen van het Koninklijke Conservatorium", z.d.; 39; 1 omslag
    Openbaarheid beperkt tot 01-01-2061
  - Notulen en correspondentie van de Stichting Instrumentenfonds van het Koninklijk Conservatorium, 1976-1985; 40-41; 2 pakken
    - 1976-1983, 40
      Openbaarheid beperkt tot 01-01-2059
    - 1984-1985, 41
  - Notulen van het bestuur van het Schoolfonds van het Koninklijk Conservatorium, met bijlagen, 1976-1986; 42; 1 omslag
    Openbaarheid beperkt tot 01-01-2062
  - Brochures, circulaires en krantenknipsels, z.d.; 43; 1 pak